臺灣彰化地方法院刑事判決　　　　　　　　　　　　九十三年度訴字第一三三三號
　　公　訴　人　臺灣彰化地方法院檢察署檢察官
　　被　　　告　甲○○
右列被告因違反毒品危害防制條例案件，經檢察官提起公訴（九十三年度毒偵字第三
○六八號），於本院準備程序中，被告就被訴事實為有罪之陳述，經本院合議庭裁定
改依簡式審判程序審理，並判決如左：
    主  文
甲○○連續施用第一級毒品，累犯，處有期徒刑壹年肆月，扣案之注射針筒貳支、止
血帶壹條、黑色皮夾壹個均沒收；又施用第二級毒品，累犯，處有期徒刑捌月。應執
行有期徒刑壹年拾壹月，扣案之注射針筒貳支、止血帶壹條、黑色皮夾壹個均沒收。
    事  實
一、甲○○前因施用毒品案件，經本院以八十七年度毒聲字第一三五六號裁定觀察、
    勒戒後，認無繼續施用毒品之傾向，由臺灣彰化地方法院檢察署檢察官以八十七
    年度偵字第八七五八號為不起訴處分確定。又因施用毒品案件，經本院以八十七
    年度毒聲字第二三○一裁定觀察、勒戒後，認有繼續施用毒品之傾向，再經本院
    以八十七年度毒聲字二五一○號裁定令入戒治處所強制戒治，已於民國八十九年
    八月二十五日執行完畢釋放，並由臺灣彰化地方法院檢察署檢察官以八十九年度
    毒偵緝字第一三五號提起公訴，經本院於八十九年八月三日以八十九年度易字第
    五四○號判處有期徒刑七月確定；另因持有毒品案件，由臺灣彰化地方法院檢察
    署檢察官以八十九年度偵字第一○四八號提起公訴，經本院於八十九年十一月四
    日以八十九年度易字第九三六號判處有期徒刑四月確定，上開二罪並定應執行刑
    有期徒刑十月確定，已於九十年四月十九日執行完畢。再因施用毒品案件，經本
    院以九十二年毒聲字第四二號裁定令入戒治處所強制戒治，於九十三年三月十三
    日執行完畢，並由臺灣彰化地方法院檢察署檢察官以九十一年度毒偵字第二九九
    一號提起公訴，再經本院於九十二年五月二日以九十二年訴字第二四五號判處應
    執行有期徒刑一年二月確定（在監執行中）。詎猶不思悔改，於前揭強制戒治執
    行期滿釋放後五年內，復基於施用第一級毒品海洛因之概括犯意，自九十三年六
    月下旬某日起，至同年八月二十七日凌晨二、三時許止，在其位於彰化縣大城鄉
    ○○村○○路十四號住所、彰化縣員林鎮○○街八十八巷三號一樓浴室內及不特
    定道路旁之汽車上等地，以將海洛因混合礦泉水後用針筒注射體內之方式及每天
    施用三次之頻率，連續施用第一級毒品海洛因多次。另基於施用第二級毒品安非
    他命之犯意，於九十三年八月二十七日前約三日或四日某時，在彰化縣員林鎮之
    某朋友住處，以將安非他命置於玻璃球中，再點火加熱使生煙吸用之方式，施用
    第二級毒品安非他命一次。嗣於九十三年八月二十七日上午十一時四十分許，在
    彰化縣員林鎮○○街八十八巷三號為警查獲，並扣得其所有，供其施用第一級毒
    品海洛因使用之注射針筒二支、止血帶一條及黑色皮夾一個。
二、案經彰化縣警察局移送臺灣彰化地方法院檢察署檢察官偵查起訴。
    理  由
一、被告甲○○於準備程序中，先就右揭犯罪事實為有罪之陳述，且所犯係死刑、無
    期徒刑、最輕本刑為三年以上有期徒刑以外之罪，經本院合議庭依刑事訴訟法第
    二百七十三條之一第一項之規定，裁定由法官一人獨任進行簡式審判程序，合先
    敘明。
二、右揭犯罪事實，業據被告於本院審理中坦承不諱，且被告於前揭時地為警查獲後
    ，經採其尿液送驗之結果，呈甲基安非他命及嗎啡陽性反應（按一般施用海洛因
    者會在其體內代謝為嗎啡成分殘留，並經由尿液排出），有彰化縣警察局委託檢
    驗尿液代號與真實姓名對照認證單、彰化縣衛生局九十三年九月六日煙檢字第九
    三二八一七號煙毒尿液檢驗成績書各一份附卷可稽，並有注射針筒二支、止血帶
    一條及黑色皮夾一個扣案可資佐證。被告自白伊自九十三年六月下旬某日起，迄
    同年八月二十七日止，連續施用海洛因多次，除九十三年八月二十七日為警查獲
    時，有所採尿液之檢驗結果呈嗎啡陽性反應，可證被告於採尿當日或前三日內確
    有施用第一級毒品海洛因外，雖無其他具體證據證明其他時間被告確實施用第一
    級毒品海洛因，惟參酌施用第一級毒品海洛因具成癮性，上癮者，不論在生理上
    或心理上都會對海洛因產生強烈的需求與依賴，一旦停用，十二小時內會有發汗
    、流淚、緊張、無法入睡，第二天起即會出現劇烈嘔吐、發冷、血壓升高等禁斷
    症狀，及被告於九十三年八月二十七日為警查獲時，所採尿液之檢驗結果呈嗎啡
    陽性反應，且隨身攜帶可供施用第一級毒品海洛因使用之注射針筒、止血帶，被
    告施用第一級毒品海洛因顯已上癮等情，應認被告自白與事實相符，堪予採信。
    至被告雖辯稱其於九十三年八月二十七日前約三日或四日係將安非他命與海洛因
    混合後同時施用云云，然查：海洛因為鴉片類毒品，屬鎮靜類藥物，而安非他命
    則為中樞神經興奮劑，二者性質迥然有異，施用者如將二者一併混雜吸食，將同
    時產生鎮靜及興奮效果，藥效即有互為抵銷拮抗之虞，顯無從達到施用者通常追
    求刺激或舒緩神經之目的。是以被告稱係將二種毒品一起置於玻璃球內燒烤而併
    同施用，實際操作或臨床試驗上雖非全無可能，然如謂被告不惜耗費不菲之資，
    併同施用二類相異毒品而抵銷藥效，誠已殊難想像，況被告已坦承海洛因係以針
    筒注射方式施用，且每日施用三次，實無僅於該次施用海洛因時，混合安非他命
    後改用燒烤方式施用之可能，足認被告此部分之辯解應係卸責之詞，未可採信。
    而被告前因施用毒品案件，經本院以八十七年度毒聲字第一三五六號裁定觀察、
    勒戒後，認無繼續施用毒品之傾向，由臺灣彰化地方法院檢察署檢察官以八十七
    年度偵字第八七五八號為不起訴處分確定。又因施用毒品案件，經本院以八十七
    年度毒聲字第二三○一裁定觀察、勒戒後，認有繼續施用毒品之傾向，再經本院
    以八十七年度毒聲字二五一○號裁定令入戒治處所強制戒治，於八十九年八月二
    十五日執行完畢釋放，並由臺灣彰化地方法院檢察署檢察官以八十九年度毒偵緝
    字第一三五號提起公訴，經本院於八十九年八月三日以八十九年度易字第五四○
    號判處有期徒刑七月確定；再因施用毒品案件，經本院以九十二年毒聲字第四二
    號裁定令入戒治處所強制戒治，已於九十三年三月十三日執行完畢，有臺灣高等
    法院被告全國前案紀錄表一份在卷可按。本案事證已臻明確，被告施用第一級毒
    品海洛因、第二級毒品安非他命犯行堪予認定，應依法論科。
三、核被告所為，係犯毒品危害防制條例第十條第一項、第二項之施用第一級毒品、
    第二級毒品罪。其為供己施用而於施用前持有海洛因及安非他命之低度行為，各
    為其施用之高度行為所吸收，均不另論罪。又被告先後多次施用第一、二級毒品
    犯行，各屬時間緊接且構成要件相同之行為，顯係基於概括犯意反覆為之，均應
    依連續犯之規定，分別論以一罪，並均依法加重其刑。所犯施用第一、二級毒品
    二罪間，犯意各別，罪名有異，應予分論併科。被告前開犯罪事實中，為起訴書
    所漏列部分，雖未據公訴人提起公訴，惟該部分犯行與起訴部分有連續犯裁判上
    一罪之關係，自為起訴效力所及，應由本院併予審理，附此敘明。又查被告曾因
    施用毒品案件，經本院於八十九年八月三日以八十九年度易字第五四○號判處有
    期徒刑七月確定；另因持有毒品案件，經本院於八十九年十一月四日以八十九年
    度易字第九三六號判處有期徒刑四月確定，上開二罪並定應執行刑有期徒刑十月
    確定，已於九十年四月十九日執行完畢，有臺灣高等法院被告全國前案紀錄表乙
    紙附卷可憑，其受此有期徒刑執行完畢後，五年以內再犯有期徒刑以上之罪，為
    累犯，應依法遞予加重其刑。爰審酌被告曾因施用毒品案件先後接受二次觀察勒
    戒、二次強制戒治及一次刑之執行，竟未能從中記取教訓，深切體認毒品危害己
    身健康之鉅，而再次施用海洛因及安非他命，足見被告自制能力尚有未足，有接
    受相當期間監禁教化之必要，以促其及早矯正吸毒惡習；惟念及被告犯罪之動機
    、目的係因施用毒品之習性難以戒除，其犯罪手段僅係戕害自己之身心、施用毒
    品次數、時間及犯罪後坦承犯行之態度良好等一切情狀，分別量處如主文所示之
    刑，並定其應執行之刑，以資懲儆。扣案之注射針筒二支、止血帶一條為被告施
用海洛因之工具，黑色皮夾則是供放置前開施用毒品工具之用，均為被告所有，
    且係供其施用第一級毒品海洛因犯罪使用之物，業據被告於本院審理時供明在卷
    ，均應依刑法第三十八條第一項第二款之規定宣告沒收之。
據上論斷，應依刑事訴訟法第二百七十三條之一第一項、第二百九十九條第一項前段
，毒品危害防制條例第十條第一項、第二項，刑法第十一條前段、第五十六條、第四
十七條、第五十一條第五款、第三十八條第一項第二款，判決如主文。
本案經檢察官乙○○到庭執行職務。
中    華    民    國      九十三    年      十一      月      十五      日
                                臺灣彰化地方法院刑事第一庭
                                    法      官  吳  永  梁
右正本證明與原本無異。
如不服本判決，應於判決送達後十日內向本院提出上訴狀( 須附繕本 )。
                                    法院書記官  陳  美  敏
中    華    民    國      九十三    年      十一      月      十九      日
毒品危害防制條例第十條：
施用第一級毒品者，處六月以上五年以下有期徒刑。
施用第二級毒品者，處三年以下有期徒刑。
